臺灣新北地方法院民事裁定
111年度聲字第263號
聲  請  人  游璨熊  

相  對  人  蘇睿竹  
上列當事人間請求確認本票債權不存在等事件（111年度訴字第2
432號），聲請人聲請停止執行事件，本院裁定如下：
    主  文
聲請人為相對人供擔保新臺幣伍萬元後，本院一一一年度司執字
第一四一九三三號強制執行事件，於本院一一一年度訴字第二四
三二號事件判決確定或因和解、撤回等而終結前，應暫予停止。
    理  由
一、按強制執行程序開始後，有提起異議之訴時，法院因必要情
    形或依聲請定相當並確實之擔保，得為停止強制執行之裁定
    ，強制執行法第18條第2項定有明文。而上開規定所稱之擔
    保者，係備供債權人因停止執行所受損害之賠償，其數額應
    依標的物停止執行後，債權人未能即時受償或利用該標的物
    所受之損害額，或其因另供擔保強制執行所受之損害額定之
    ，非以標的物之價值或其債權額為依據。
二、聲請意旨略以：伊與相對人間請求確認本票債權不存在等事
    件，業據起訴在案（即本院111年度訴字第2432號，下稱本
    案訴訟），本院111年度司執字第141933號清償票款強制執
    行事件（下稱系爭執行事件）一旦執行，勢難回復原狀。爰
    依強制執行法第18條第2項規定，聲請供擔保後准予停止系
    爭執行事件等語。
三、經查，相對人執本院111年度司票字第6531號確定裁定為執
    行名義，聲請強制執行聲請人之財產，經本院民事執行處以
    111年度司執字第141933號受理（即系爭執行事件），聲請
    人已對相對人提起本院111年度訴字第2432號之本案訴訟等
    情，業經本院調取系爭執行事件卷宗、本案訴訟卷宗核閱無
    訛。聲請人於本案訴訟之主張是否有理由，尚須受訴法院調
    查審認，若逕於系爭執行事件對聲請人之財產為強制執行，
    恐將難以回復原狀，難謂無停止執行之必要，揆諸首開法條
    規定，聲請人聲請裁定停止系爭執行事件，自屬有據。又相
    對人於系爭執行事件請求聲請人給付新臺幣（下同）30萬元
    ，此觀相對人提出之民事聲請狀附於執行卷宗甚明。本院斟
    酌相對人因停止執行程序可能招致之損害，應為延後取得該
    金錢為使用、收益之不利益，以週年利率5％計算其相當於利
    息之損害為適當。另聲請人提起之本案訴訟甫繫屬本院，訴
    訟標的價額未逾150萬元，不得上訴第三審法院。參酌各級
    法院辦案期限實施要點之規定，第一、二審通常程序審判案
    件之辦案期限分別為1年4月、2年，共計3年4月，依週年利
    率5％計算，相對人因停止執行可能遭受之損害應為5萬元【
    計算式：300,000 ×（3＋4/12）×5％＝50,000】。準此，聲請
    人聲請停止執行為相對人提供之擔保金額，應以5萬元為適
    當。
四、爰依強制執行法第18條第2項，裁定如主文。
中　　華　　民　　國　　111 　年　　10　　月　　20　　日
                  民事第六庭    法　官　賴彥魁
以上正本係照原本作成。
如對本裁定抗告，應於收受裁定正本送達後10日內向本院提出抗
告狀，並繳納抗告裁判費新臺幣1,000元。
中　　華　　民　　國　　111 　年　　10　　月　　20　　日
                                書記官　蘇莞珍